臺灣高等法院臺中分院民事裁定　100年度再易字第10號
再審聲請人　許麗珠
　　　　　　張家仁
　　　　　　許素珠
　　　　　　許麗紅
再審相對人　南投縣竹山鎮農會
法定代理人　莊新河
上列當事人間請求同意房屋重建事件，再審聲請人對於民國100
年2月15日本院所為100年度再易字第3號裁定，聲請再審，本院
裁定如下：
    主  文
再審之聲請駁回。
再審聲請費用由再審聲請人負擔。
    理  由
一、本件原裁定略以：再審聲請人之再審理由僅一再陳述關於本
    院83年度上字第807號之訴訟標的價額核定之爭執，並未具
    體表明原裁定有何民事訴訟法第496條第l項第12款、第498
    條之再審事由，其再審之聲請於法不合。
二、再審聲請人聲請再審意旨略以：
（一）本件請求同意房屋重建案訴訟標的價額僅為新台幣（下同
      ）170,544元，依法不得上訴第三審，故本院於前訴訟程
      序所為之83年度上字第807號判決應已確定，最高法院85
      年度台上字第659號判決，即應對對造不合法之上訴，依
      民事訴訟法第48l條準用同法第444條規定裁定駁回，惟最
      高法院前開判決非但未裁定駁回，反更為廢棄發回之判決
      ，消極不適用民事訴訟法第48l條，並誤用同法第477條及
      第478條之規定，有適用法規顯有錯誤情形。又最高法院
      發回後，本院85年度上更（一）第33號、87年度再易字第
      5號、89年度再易字第29號、90年度再易字第29號、91年
      度再易字第39號，亦未對對造無上訴利益，且訴訟標的為
      前確定判決效力所及等事項依民事訴訟法第249條第l項第
      7 款及同條第2項規定裁定駁回，反而更為實體裁判，亦
      屬適用法規顯有錯誤。又本院85年度上更（一）字第33號
      判決未斟酌本院83年度上字第807號判決已確認本案為不
      定期基地租賃之足以影響之重要證物，違反最高法院51年
      度台上字第2987號、62年度台上字第3128號等判例及民事
      訴訟法第221條第l項與民法第98條、451條之規定，而有
      民事訴訟法第496條第l項第l款及497條所定之再審事由；
      而最高法院87年度台上字第639號裁定誤以為同意重建部
      份之訴訟標的價額為42萬144元，係屬不得上訴第三審案
      件，駁回伊對本院85年度上更（一）字第33號判決之上訴
      ，亦屬適用法規錯誤。爰依同法第民事訴訟法496條第l項
      第12款及第498條規定，就最後的本院100年度再易字3號
      裁定聲請再審。
（二）聲明：
  １、最高法院85年度台上字第659號判決及之後所有判決及裁
      定應一併廢棄，以回復本院83年度上字第807號判決原確
      定力。
  ２、再審相對人應同意再審聲請人於坐落南投縣竹山鎮○○段
      第658地號，面積209平方公尺之土地上，重新建築RC造五
      層樓房使用。
  ３、若認定上述三項聲請不合法，請依民事訴訟費用法第4至
      15條（民事訴訟法第77之l至12條）之規定列舉算式說明
      本院83年度上字807號判決後，重新核訂「同意重建」部
      分訴訟標的價額，恰為本案「同意重建」及已經判決確定
      之「地上權登記」二個訴訟標的總額之42萬144元；並且
      說明本院85年度上更（一）字第33號判決未有民事訴訟法
      496條第l項第1款適用法規顯有錯誤及同法497條之再審事
      由。
三、按對於確定裁定聲請再審，依民事訴訟法第507條準用同法
    第50l條第l項第4款規定，應表明再審之理由。否則其再審
    之聲請即為不合法，且毋庸命其補正，逕行駁回之。而所謂
    表明再審理由，必須指明確定裁定有如何合於法定再審事由
    之具體情事始為相當，倘僅泛言有何條款之再審事由，無具
    體情事者，仍難謂已合法表明再審事由。且對於裁定聲請再
    審，非主張該裁定有民事訴訟法第496條第l項所列各款情形
    之一，不得為之，若僅對前訴訟程序之確定裁判有所指摘，
    並未表明對聲請再審對象之該確定裁定有何法定再審原因者
    ，其再審之聲請，亦難認謂合法，最高法院著有64年度台聲
    字第76號、60年度台抗字第688號及69年台聲字第123號等判
    例，可資參照。
四、經查，本件再審聲請人具狀主張依民事訴訟法第496條第1項
    第12款、第498條規定對本院100年度再易字第3號裁定聲請
    再審，惟其再審聲請狀之理由均係對本院83年度上字第807
    號及三審判決之訴訟標的金額為爭執，復未具體表明本院10
    0年度再易字第3號裁定有何違反民事訴訟法第496條第l項第
    12款、第498條之具體事由，稽諸前開說明，本件再審之聲
    請，自屬不合法，應予裁定駁回。
五、爰依民事訴訟法第507條、第502條第l項、第95條、第78條
    、第85條第l項前段，裁定如主文。
中    華    民    國   100    年    4     月    26    日
                民事第六庭    審判長法  官  袁再興
                                    法  官  盧江陽
                                    法  官  吳惠郁
以上正本係照原本作成。
不得抗告。
                                    書記官  周巧屏
中    華    民    國   100    年    4     月    27    日
                                                      Ｓ